【裁判字號】    97,訴,1436
【裁判日期】    980122
【裁判案由】    搶奪
【裁判全文】
臺灣雲林地方法院刑事判決              97年度訴字第1436號
公  訴  人  臺灣雲林地方法院檢察署檢察官
被      告  丁○○
                      虎尾戶政事務所）
            甲○○
                    現於臺灣雲林看守所羈押中
上列被告因搶奪案件，經檢察官提起公訴（97年度偵字第6317號
），被告於準備程序進行中，就被訴事實為有罪之陳述，經本院
合議庭裁定由受命法官獨任進行簡式審判程序，判決如下：
    主  文
丁○○、甲○○共同意圖為自己不法之所有，而搶奪他人之動產
，均累犯，各處有期徒刑捌月。又共同意圖為自己不法之所有，
而搶奪他人之動產，均累犯，各處有期徒刑捌月。應各執行有期
徒刑壹年貳月。
    事實及理由
壹、程序事項：
    本件經被告於準備程序期日為有罪之陳述，經受命法官告知
    簡式審判程序之旨，並聽取當事人之意見後，本院認無不得
    或不宜改依簡式審判程序進行之處，爰依刑事訴訟法第273
    條之1 第1 項，裁定由受命法官獨任進行簡式審判程序，則
    依據刑事訴訟法第273 條之2 、同法第159 條第2 項之規定
    ，不適用傳聞法則有關限制證據能力之相關規定；並得依同
    法第310 條之2 之準用同法第454 條之規定製作略式判決書
    ，依法僅需記載犯罪事實、證據名稱及應適用之法條，並得
    以簡略方式為之，合先敘明。
貳、實體事項：
一、構成犯罪事實：
    丁○○（綽號「龍蝦」）前因毒品危害防制條例案件，經本
    院以民國94年度訴字第232 號判處有期徒刑10月、5 月，應
    執行有期徒刑1 年2 月；又因竊盜等案件，經同法院以94年
    度易字第309 號判處有期徒刑1 年5 月、3 月，應執行有期
    徒刑1 年6 月；再因搶奪等案件，經同法院以95年度訴字第
    869 號判處有期徒刑1 年、6 月，應執行有期徒刑1 年4 月
    ，均告確定，其後上揭各罪依序減刑為5 月、2 月15日、8
    月15日、1 月15日、6 月、3 月，併定應執行有期徒刑1 年
    11月確定，94年12月7 日入監執行，96年6 月12日縮刑期滿
    甫執行完畢。而甲○○前因毒品危害防制條例案件，經同法
    院分別以93年度訴字第495 號判處有期徒刑7 月；及以94年
    度簡上字第92號判處有期徒刑5 月；復因竊盜案件，經同法
    院以94年度易字第31號判處有期徒刑9 月，均告確定，上述
    各罪併定應執行有期徒刑1 年7 月確定，經入監執行，於95
    年10月26日假釋期滿未經撤銷，論以執行完畢。詎其2 人均
    不知悔改，復共同意圖為自己不法之所有，共同為下列搶奪
    行為：
  (一)97年11月29日下午，由甲○○騎乘車牌號碼TGA-601 號輕型
    機車搭載丁○○在雲林縣虎尾鎮街上閒逛。同日下午1 時許
    ，行經虎尾鎮○○路與民權路交岔路口（虎尾農會對面西藥
    房前），見乙○○騎乘之腳踏車前方菜籃內置有皮包1 個，
    認有機可乘，臨時以白色毛巾（未扣案）遮蓋車牌，繼由丁○○以雙腳將毛巾夾緊，再騎車駛近，趁乙○○不備之際，
    由丁○○徒手拿取菜籃內之皮包（內有身份證、汽、機車駕
    照、健保卡各1 張、信用卡、提款卡各2 張、印章2 個、行
    動電話1 支及現金新臺幣《以下同》2,000 元）而搶奪得手
    ，隨即加速逃逸，並於取出行動電話及現金後，將其他物品
    丟棄在虎尾鎮下溪裡「下竹圍橋」下方大圳。嗣由丁○○委
    託不知情之女友陳靜儀持上開行動電話，前往位在虎尾鎮○○路○ 段527 號之「宏宸通訊行」，以1,500 元價格變賣予
    不知情之陳羿均，變賣所得之贓款連同行搶所得現金皆由其
    等朋分花用殆盡。
  (二)97年12月5 日下午，又由甲○○騎乘上述機車搭載丁○○在
    虎尾鎮街上閒逛。同日下午3 時25分許，行經虎尾鎮○○路
    ○ 段369 號「臺灣銀行」旁，見戊○○○手持皮包1 個徒步
    行走，認有機可乘，乃以同前方式遮蓋車牌，再騎車駛近，
    趁戊○○○不備之際，由丁○○徒手自後方扯下戊○○○手
    持之皮包（內有相片、全買會員卡各1 張及現金400 元）而
    搶奪得手，隨即加速逃逸，並於取出現金朋分後，將其他物
    品丟棄在上開「下竹圍橋」下方大圳。
  嗣經警調閱案發地點附近之監視器畫面而循線查獲上情。
二、認定犯罪事實所憑之證據名稱：
  (一)被害人乙○○、戊○○○之指述。
  (二)證人陳靜儀、陳羿均之證述。
  (三)贓物認領保管單。
  (四)手機來源承諾書、宏宸通訊行名片。
  (五)監視器翻拍照片9 張、蒐證照片16張。
  (六)被告丁○○、甲○○2 人之自白。
三、論罪科刑之理由：
  (一)核被告丁○○、甲○○2 人所為，均係犯刑法第325 條第1
    項之搶奪罪。
  (二)被告2 人間就上開搶奪犯行，有犯意聯絡及行分擔，為共同
    正犯。
  (三)查被告丁○○前因毒品危害防制條例案件，經本院以94年度
    訴字第232 號判處有期徒刑10月、5 月，應執行有期徒刑1
    年2 月；又因竊盜等案件，經同法院以94年度易字第309 號
    判處有期徒刑1 年5 月、3 月，應執行有期徒刑1 年6 月；
    再因搶奪等案件，經同法院以95年度訴字第869 號判處有期
    徒刑1 年、6 月，應執行有期徒刑1 年4 月，均告確定，其
    後上揭各罪依序減刑為5 月、2 月15日、8 月15日、1 月15
    日、6 月、3 月，併定應執行有期徒刑1 年11月確定，94年
    12月7 日入監執行，96年6 月12日縮刑期滿甫執行完畢。而
    被告甲○○前因毒品危害防制條例案件，經同法院分別以93
    年度訴字第495 號判處有期徒刑7 月；及以94年度簡上字第
    92號判處有期徒刑5 月；復因竊盜案件，經同法院以94年度
    易字第31號判處有期徒刑9 月，均告確定，上述各罪併定應
    執行有期徒刑1 年7 月確定，經入監執行，於95年10月26日
    假釋期滿未經撤銷，論以執行完畢，有臺灣高等法院被告前
    案紀錄表各1 件在卷可參，其等於5 年內均再犯本件有期徒
    刑以上之罪，均為累犯，應各依法加重其刑。
  (四)爰審酌被告丁○○為高中肄業，智識程度不高，自小父母離
    異，於監所內領有室內配線丙級證照，僅因意志不堅於出獄
    後沾染毒品，又因缺錢花用搶奪他人財物以為支應；而被告
    甲○○為國中畢業，智識程度亦不高，原從事機車修理工作
    ，父母親均早逝，僅有奶奶及叔叔的小孩同住，因找不到工
    作又缺錢吸毒，而搶奪他人財物，其犯罪動機、目的、手段
    ，搶奪行為造成被害人之心理、財物上之損害顯非輕，及其
    2 人於犯罪後均知悔悟並坦承犯行，犯罪後態度尚佳等一切
    情狀，分別量處如主文所示之刑，並合併定其應執行刑，以
    資儆懲。
四、應適用之法條：
  (一)刑事訴訟法第273 條之1 第1 項、第299 條第1 項前段、第
    310 條之2 、第454 條。
  (二)刑法第28條、第325 條第1 項、第47條第1 項、第51條第5
    款。
本案經檢察官丙○○到庭執行職務。
中    華    民    國    98    年    1     月    22    日
                  刑事第四庭    法  官  李淑惠
以上正本證明與原本無異。
如不服本判決應於收受判決後10日內向本院提出上訴書狀，並應
敘述具體理由；其未敘述上訴理由者，應於上訴期間屆滿後20日
內向本院補提理由書（均須按他造當事人之人數附繕本）。「切
勿逕送上級法院」。
                                書記官  林佳慧
中    華    民    國    98    年    1     月    22    日
附錄論罪科刑法條全文
中華民國刑法第325 條（普通搶奪罪）
意圖為自己或第三人不法之所有，而搶奪他人之動產者，處6 月
以上5 年以下有期徒刑。
因而致人於死者，處無期徒刑或7 年以上有期徒刑，致重傷者，
處3 年以上10年以下有期徒刑。
第 1 項之未遂犯罰之。


司法院資訊處製作；財團法人民間司法改革基金會備份。
